【裁判字號】    94,交抗,890
【裁判日期】    950307
【裁判案由】    違反道路交通管理處罰條例
【裁判全文】
臺灣高等法院交通事件裁定
抗  告  人
即受處分人  甲○○
上列抗告人因違反道路交通管理處罰條例案件，不服臺灣臺北地
方法院，中華民國94年10月31日所為裁定（94年度交聲字第1034
號；原處分案號：北市裁二字第裁二二－Ａ九Ｌ七○○三三三號
），提起抗告，本院裁定如下：
    主  文
抗告駁回。
    理  由
一、按汽車駕駛人，駕駛執照吊扣期間駕車者，處新臺幣（下同
    ）六千元以上一萬二千元以下罰鍰；又第一項第七款並吊銷
    其駕駛執照，道路交通管理處罰條例第二十一條第一項第七
    款、第四項分別定有明文。且汽車駕駛人，曾依本條例其他
    各條規定吊銷駕駛執照者，一年內不得考領駕駛執照，同條
    例第六十七條第三項亦有明定。又道路交通管理之稽查，違
    規紀錄，由交通勤務警察，或依法令執行交通稽查任務人員
    執行之，其稽查項目為違規停車者，並得由交通助理人員逕
    行執行之，道路交通管理處罰條例第七條亦有明文。
二、原裁定略以：異議人即受處分人甲○○駕駛車牌號碼ＡＶ—
    八六八六號之自用一般小貨車，於民國九十四年七月十四日
    十七時五十八分許，行經臺北市○○○○○道、公園路，因
    係在駕駛執照吊扣期間駕車而予掣單舉發。受處分人並不否
    認其駕駛執照因酒後駕車業遭吊扣，吊扣期間自九十四年四
    月二十五日起至九十五年四月二十四日止，復有汽車駕照基
    本資料在卷可稽。足見受處分人確有駕駛執照吊扣期間駕車
    之違規行為，應堪認定。原處分機關依道路交通管理處罰條
    例第二十一條第一項第七款、第六十七條第三項之規定，裁
    處受處分人罰鍰九千元，並吊銷其駕駛執照，一年內不得考
    領駕駛執照，核無不當。本件聲明異議為無理由，應予駁回
    等語。
三、抗告意旨略以：受處分人當時由臺北市○○○路左轉凱達格
    蘭大道，行駛中央車道，員警以危險行動攔檢很危險，且受
    處分人遭攔檢之地點係特別警衛區，該區之員警應捍衛博愛
    特區之安全，不應執行交通攔檢勤務，該罰單無效云云。
四、然查抗告人即受處分人甲○○確有在上開時地，駕駛車牌號
    碼ＡＶ—八六八六號之自用一般小貨車，行經臺北市○○○
    ○○道、公園路，經臺北市政府警察局中正第一分局交通分
    隊警員攔檢，因未攜帶駕駛執照，僅出示身分證提供查詢，
    值勤員警據掌上型電腦查知抗告人因酒後駕車駕駛執照吊扣
    期間駕車而予掣單舉發。嗣經抗告人於應到案日期前之九十
    四年七月二十八日向原處分機關即臺北市交通事件裁決所提
    出申訴，由原處分機關函請舉發機關調查結果，仍認抗告人
    確有駕車未攜帶駕駛執照之行為，且抗告人領有之汽車駕駛
    執照因另案違規（罰單號碼：Ｃ00000000）業由交
    通部公路總局臺北區監理所執行吊扣處分（吊扣期間自九十
    四年四月二十五日起至九十五年四月二十四日止）。而抗告
    人亦不否認其駕駛執照因酒後駕車業遭吊扣，吊扣期間自九
    十四年四月二十五日起至九十五年四月二十四日止（見原審
    九十四年十月二十八日訊問筆錄第二頁），復有汽車駕照基
    本資料在卷可稽。而抗告人於九十四年七月十四日之駕駛執
    照吊扣期間內駕車之行為，並據證人即本件舉發之臺北市政
    府警察局中正第一分局交通分隊員警歐忠達於原審調查時，
    以具結擔保其供述之真實性，並在負擔偽證罪之處罰之心理
    狀態下證稱：九十四年七月十四日十七時至十九時，我與另
    一位員警著制服一起執行交通整理之勤務，主要為交通疏導
    及取締違規，當時受處分人駕駛車輛在臺北市○○○○○道
    西向東方向第三或第四車道手持行動電話，我們就上前攔檢
    ，請受處分人將車輛停在凱達格蘭大道與公園路交接之西南
    角，並請受處分人出示駕照及行照，受處分人跟我說他的駕
    照被吊扣，我用掌上型電腦查詢結果是酒扣中，所以我就開
    單舉發等語（見原審九十四年十月二十八日訊問筆錄第二頁
    至第三頁）。足見抗告人確有駕駛執照吊扣期間駕車之違規
    行為，應堪認定。至於違規車輛遭警攔停，抗告人自可斟酌
    當時行車狀況，確認行車安全無虞後停靠路邊接受檢查，尚
    難以抗告人在中央車道見警攔停，遽認警員攔停方式不當而
    主張本件舉發不合法；另本件舉發警員歐忠達係臺北市政府
    警察局中正第一分局交通分隊員警，為執行交通勤務警察，
    且其當時確係執行道路交通管理之稽查，業據其結證如上，
    其依規定本件處理交通違規行為之稽查、舉發，於法並無違
    誤，抗告人認違規地點之警察屬特別警衛區之員警，不應執
    行交通攔檢勤務，該罰單無效云云，容有誤會，亦不足採。
    原處分機關依道路交通管理處罰條例第二十一條第一項第七
    款、第六十七條第三項，違反道路交通管理事件統一裁罰基
    準及處理細則第四十三條、第四十四條、第六十一條，暨違
    反道路交通管理事件統一裁罰基準表規定，於九十四年九月
    十二日以北市裁二字第裁二二—Ａ九Ｌ七○○三三三號裁決
    書裁處受處分人罰鍰九千元，並吊銷其駕駛執照，一年內不
    得考領駕駛執照，自屬依法有據，原裁定認聲明異議無理由
    而駁回其聲明異議，並無不合，抗告人提起抗告，其猶執陳
    詞認員警以危險行動攔檢很危險，且抗告人遭攔檢之地點係
    特別警衛區，該區之員警應捍衛博愛特區之安全，不應執行
    交通攔檢勤務，該罰單無效云云，其抗告無理由，應予駁回
    。
五、據上論結，應依道路交通案件處理辦法第26條，刑事訴訟法
    第412條，裁定如主文。
中    華    民    國    95    年    3     月    7     日
                  交通法庭審判長法  官  陳正雄
                                法  官  許宗和
                                法  官  許錦印
以上正本證明與原本無異。
不得再抗告。
                                書記官  楊妙恩
中    華    民    國    95    年    3     月    9     日


司法院資訊處製作；財團法人民間司法改革基金會備份。
